【裁判字號】    90,再,1
【裁判日期】    920606
【裁判案由】    偽造文書等
【裁判全文】
臺灣臺北地方法院刑事判決                                九十年度再字第一號
    公  訴  人  臺灣臺北地方法院檢察署檢察官
    被      告  甲○○
    選任辯護人  王樹森律師
右列被告因偽造文書等案件，經檢察官提起公訴（八十五年度偵字第一六三四七、一
六六八九號），本院判決確定後（八十六年度訴字第二００三號），檢察官聲請再審
（九十年度再字第一號），經本院裁定開始再審（九十年度聲再字第五號），本院判
決如左：
    主  文
甲○○無罪。
    理  由
一、公訴意旨略以：被告甲○○與丁○○明知丙○○身分證係離丙○○本人所持有之
    物，於不詳時地，將該身分證侵占入己後，於民國八十五年五月十三日二人推由
    甲○○持丙○○之身分證及印章，委託全虹通信企業股份有限公司（下稱全虹公
    司）代辦電話申請，使不知情之全虹公司職員簡志宏先後於八十五年五月十五日
    、二十日，以丙○○名義，向該管電信機申請安裝電話，並蓋用前揭丙○○之印
    章，以偽造申請書，電信機關據該申請書所指定之地點臺北市○○區○○路一五
    三巷五十弄三十號一樓、臺北縣中和市○○路二十七號四樓，分別安裝0000
    000、0000000號及0000000、0000000號電話，因而認
    被告涉刑法侵占遺失物及偽造文書罪嫌。
二、按犯罪事實應依證據認定之，無證據不得推定其犯罪事實；又不能證明被告犯罪
    者，應諭知無罪之判決，刑事訴訟法第一百五十四條、第三百零一條第一項分別
    定有明文。次按共同被告所為不利於己之供述，固得採為其他共同被告犯罪之證
    據，惟此項不利之供述，依刑事訴訟法第二百七十條第二項之規定，仍應調查其
    他必要之證據，以察其是否與事實相符，自難專憑此項供述，為其他共同被告犯
    罪事實之認定，此有最高法院三十一年上字第二四二三號判例可參。又按刑事訴
    訟法上所謂認定犯罪事實之證據，係指足以認定被告確有犯罪行為之積極證據而
    言，該項證據自須適合於被告犯罪事實之認定，始得採為斷罪資料。且認定不利
    於被告之事實，須依積極證據，苟積極證據不足為不利於被告事實之認定時，即
    應為有利於被告之認定，更不必有何有利之證據。如未能發現相當證據，或證據
    不足以證明，自不能以推測或擬制之方法，以為裁判之基礎。又刑事訴訟上證明
    之資料，無論其為直接或間接證據，均須達於通常一般之人均不致有所懷疑，而
    得確信其為真實之程度，始得據為有罪之認定，若其關於被告是否犯罪之證明未
    能達此程度，而有合理性懷疑之存在，致使無從形成有罪之確信，即不得遽為不
    利被告之認定，此分別有最高法院二十九年上字第三一○五號、三十年上字第八
    一六號、四十年臺上字第八六號、七十六年臺上字第四九八六號判例可資參照。
三、公訴人聲請再審意旨略以：原審判決以被告甲○○堅決否認犯行，同案被告丁○○（原名莊文宏，已判決有罪確定）供述不實，不足採信，復查無其他積極證據
    證明被告有何犯行，判決被告無罪，並於八十七年二月六日確定，惟原審判決就
    被告部分判決無罪確定後，臺灣高等法院於審理同案被告丁○○之上訴案件時（
    八十九年上更（一）字第五九七號），調取號碼為0000000、00000
    00、0000000、0000000等四支電話（均為被告與共同被告丁○○及自稱陳文錦者共同冒用被害人丙○○名義申請安裝之電話），打往號碼為0
    00000000之呼叫器（登記為被告之母呂素英所有，被告及呂素英二人均
    有使用）及號碼為（○三九）三三一八四五之電話（登記為呂素英所有，為被告
    宜蘭家中電話）通聯紀錄，發現上揭四支電話均有打往該呼叫器之紀錄，次數共
    高達一百五十七次，且從早晨到深夜均有撥打紀錄，其中號碼為0000000
    號之電話多集中在下午撥打；同案被告丁○○坦承使用之電話0000000號
    則從清晨至深夜均有撥打紀錄，且每日多次密集撥打共達一百二十七次，足見丁○○與被告關係密切，並非如渠二人所辯只見過一次面，而丁○○陳稱由被告使
    用之電話0000000號，卻有六次打往被告自己所有之000000000
    號呼叫器與其宜蘭家中（○三九）三三一八四五號電話之紀錄，其中八十五年七
    月五日於撥打上開呼叫器後，隨即撥打上開宜蘭家中電話，時間為早上十時五十
    二分十秒及十時五十五分三秒；且於同年月四日（即前一日）晚間十時四十一分
    二十秒該電話亦有撥打上開宜蘭家中電話後隨即撥打呼叫器之紀錄，足證被告於
    七月四日晚間係於丁○○之宿舍過夜，始有可能為前開撥打電話與呼叫器之行為
    ，而此過夜與撥打被告呼叫器之情形亦據丁○○陳明在卷，且丁○○之電話簿上
    亦載明『田鎮《正》俊電話0000000、（○三九）三三一八四五、000
    000000號』，是以，號碼0000000六、0000000號二支電話
    之使用者應同為被告及丁○○二人。被告雖一再否認曾去過丁○○宿舍之事實，
    惟依判決確定後發見之新證據，即前開臺灣高等法院所調取之電話通聯紀錄，已
    足證被告曾至丁○○之宿舍過夜且共同使用該二支電話，顯認被告應為共同犯罪
    之人，乃為該被告之不利益，依判決確定後所發現之確實新証據，聲請再審等語
    。
四、訊據被告堅詞否認涉有公訴人所指偽造文書犯行，辯稱：丁○○係伊工作之ＰＵ
    Ｂ店客人，為男同性戀，伊時常受丁○○騷擾，八十五年七月五日並未在丁○○
    宿舍過戶，係丁○○在宿舍打電話到伊宜蘭家中及伊持用之呼叫器騷擾伊，並未
    申請本案四支電話，亦未幫丁○○申請電話；0000000號電話連續撥打伊
    使用之000000000號呼叫器及宜蘭家中（○三九）三三一八四五號電話
    ，顯證撥打者應係急於尋找伊，絕非伊本人撥打，前審業已查明伊並未委託全虹
    公司代辦任何電話之申請，足證伊無偽以丙○○名義申請0000000號電話
    之行使偽造私文書行為等語。
五、經查：
（一）本案有卷附電話0000000號與0000000號八十五年五月十五日之
      市內電話裝機申請書（申請裝於臺北市○○路一五三巷五十弄三十號一樓）二
      張（其上有「丙○○」印文各貳枚，偵查卷第二四頁），與丙○○之身分證影
      本（偵查卷第二六頁）在卷可查。並有電話0000000號、000000
      0號之市內電話裝機申請書（申請裝於臺北縣中和市○○路二七號四樓）影本
      （其上有「丙○○」印文壹枚，二支電話共用一張申請書，偵查卷第八八頁、
      第一五０頁）。而被害人丙○○於偵查中證述身分證被騙與被冒名申請前開電
      話與印章非其所有（偵查卷第九九頁），另前開產品預購單（偵查卷第一一六
      頁），上載代刻印五十元，足見前開「丙○○」印文係由不知情之全虹公司囑
      刻印者代刻，為偽造者無訛，而上開四支電話之市內電話裝機申請書確係偽造
      之私文書無誤。
（二）丁○○確為八十五年六月十五日下午十六時三十分與被害人乙○○以前揭00
      00000號電話聯繫後，在同日下午十七時三十分至臺北市福華飯店與被害
      人乙○○見面並騙取機車、行照者，且共犯有二名，此業據被害人乙○○於警
      訊、偵查中陳明（偵查卷第四頁反面與第五頁、第二一頁，指認被告口卡片，
      共犯應包括被告與另一不詳年籍成年男子），而被害人乙○○雖嗣於偵查中稱
      ：「（第一次開庭的莊文宏是否他騙你？）五官很像，頭髮不像，應該是他，
      當時是和我談話的人先來，拿到車後另一個人跳上車」等語（八十六年三月十
      八日之偵查筆錄，偵查卷第一七四頁反面），但仍確認行為者係丁○○，且於
      原審再數次確認「被告丁○○係行騙其機車之人」（原審卷第四十頁反面最後
      一行、原審八十六年十一月十三日訊問筆錄）等語。而無丁○○所稱之指訴不
      確定之情。至被害人乙○○雖於原審再次訊問時改稱不能確定（原審卷第四八
      頁），但其所陳係在丁○○稱家人避免伊被關，極力與被害人乙○○家人接觸
      要求談和解賠償機車等語（原審卷第二七頁反面、第四九頁）之後，足見被害
      人乙○○係因丁○○欲與之和解而為不確定之陳述，是此部分並非丁○○所稱
      之指認不確定。況被害人乙○○於雙方和解不成後之原審訊問中更確認丁○○
      為行為人（原審卷第五七頁），足見被害人乙○○在前不確定之所陳，係受丁○○家人要求和解所為之陳述，該陳述自不足採甚明。
（三）卷附之產品預購單（偵查卷第一一六頁），上載：「日期八十五年五月十三日
      ，客戶名稱陳文錦，聯絡電話0000000，地址中和市○○路二七號四樓
      （二支），產品申請電話數量四，一萬二千元，代辦費五百元，代繳0000
      00000號五百五十元，刻印五十元」，但該預購單陳文錦所留之聯絡電話
      0000000號，卻為丁○○工作地點之臺北縣中和市○○路二七號四樓，
      此業據丁○○陳明（偵查卷第一四四頁第三行），足見丁○○知悉以丙○○名
      義申請二支電話情事。
（四）丁○○於八十五年七月十一日經警至臺北縣中和市○○路二七號四樓尋訪電話
      0000000電話設機地與丁○○時，隨即逸去，且丁○○係未經美容院同
      意，擅於該處申請電話0000000等情，業據美容院負責人葉茂松於警訊
      陳明（偵查卷第七頁）。是丁○○如非涉犯本案，何需逸去。而丁○○於偵查
      中稱：「（你用丙○○名義申請電話？）不是我，是一為姓田的幫我申請的。
      （電話？）0000000，另一支0000000田鎮（正）俊用的」（偵
      查卷第二十頁反面）、「我們本來也要申請電話，田某剛好也要申請，就幫我
      們一起申請」（偵查卷第七一頁）、「（你電話幾號？）0000000，甲○○是0000000，當時申請我們那邊就裝了這二支，據全虹小姐稱另二
      支電話裝在景興路」（偵查卷第一一五頁反面）、「0000000我用的，
      0000000有轉接，我不知轉接至何處」（偵查卷第一四三頁反面），且
      於前審本院調查時稱：「我有申請一支，請朋友辦的，電話登記丙○○」等語
      （更一審卷一第一二九頁反面），且本案發生後，該0000000、000
      0000號電話係丁○○將之遷移如附表一所示，亦據丁○○陳明，足見被告
      丁○○明知電話以丙○○名義電話申請之事。
（五）0000000號與0000000號電話均裝於丁○○公司宿舍，則丁○○
      辯稱其僅使用0000000號，不知0000000使用情形與被設局陷害
      等情，已因不合常理而不可採。再0000000號電話八十五年六月二十一
      日至七月八日所外撥之呼叫器號碼：000000000、000000000、000000000、000
      00000、000000000、000000000、000000000號等七個呼叫器號碼（均係多次外
      撥，非僅一次）與丁○○所稱為其使用之電話0000000號，所多次外撥
      之前開呼叫器號碼完全相同（偵查卷第三六頁至三七頁通聯紀錄）。而比對丁○○之電話記事本之朋友電話，電話0000000號與0000000號，
      均有打往丁○○之朋友紀錄（見附表三、四），足見丁○○確曾同時使用電話
      0000000號與0000000號二支電話，而非其所辯僅使用電話00
      00000號。
（六）而證人即丁○○之姐莊秋玫證稱：「丁○○告知其涉本案，隨即由其與乙○○
      之姐呂美玲談和解，當時丁○○稱係甲○○要其出面和解，其才代為出面和解
      」等語，證人即乙○○之姐呂美玲證稱：「乙○○告知其機車被騙後，不久丁○○打電話來說是他的朋友甲○○騙車，因甲○○在宜蘭有工作，其不想因案
      件牽涉，所以出面和解，願賠償機車，但因要求增加乙○○無機車時之工作損
      失而和解未談成」等語（原審卷第五六頁）。丁○○事後復向被害人乙○○請
      求和解，如未對被害人乙○○行使詐術，被害人乙○○為何指認渠對之行騙，
      又憑何代被告請求和解，並於每次偵查開庭均要求和解（偵查卷第一七四頁）
      ，願負賠償機車之責。
（七）丁○○稱該0000000號電話雖裝於其處，但安裝時曾附設一臺遙控電話
      轉接機，無庸透過電信局即可直接轉接至其他地點而遭歹徒利用，由其頂罪（
      原審卷第七二頁反面），並提出全虹公司保證單為證（原審卷第七六頁），但
      查：未移機前之0000000號有轉接功能，但未設定，0000000
      號無轉接功能，有中華電信公司臺灣北區電信分公司雙和營運處八十六年三月
      十八日雙服字第一０五號函在卷可稽（偵查卷第一四九頁）。是真正有證據
      可證明者為丁○○所使用之電話0000000號有轉接功能，而非丁○○所
      稱為被告所使用之電話0000000號有申請至轉接功能。丁○○雖稱該
      0000000號電話雖裝於其處，但安裝時曾附設一臺遙控電話轉接機，並
      提出全虹公司保證單為證，但查，依丁○○所提之電話轉接機說明書（原審卷
      第七七頁至第八四頁），所謂「轉接」，並非「轉撥」，亦即電話00000000號
      如設於公司，使用者於返家後，擬仍不漏接打至公司電話00000000號，且不以
      答錄機處理，則設置轉接機，於每日離開公司時，在轉接機上按特定鈕或以遙
      控為之，將打至00000000號之電話，自動於鈴響後轉至家中電話00000000號，
      但並非得以自家中00000000號電話機，將所撥打之電話，仍紀錄為公司之0000
      0000號電話所打（以上見更一審卷二第二五四頁中華電信局函），是丁○○以
      設有轉接為辯，除與前開所整理之電話通聯紀錄不合外，亦僅因係轉接而無法
      撥打，與本案根本無關，此項辯解原即不可採，另丁○○於八十九年三月三十
      日所提之電話00000000號帳單，亦不足為其所稱之轉接之事證。依
      丁○○所提之當年電話記事本影本（更一審卷二第一九一頁），其上清楚記載
      電話轉接機之使用轉接機程序（包括設定與消除），則依前開丁○○所使用之
      電話0000000號原於電信局已申請轉接功能，而0000000電話並
      無申請該功能，與丁○○於其當年電話本上記載電話轉接機使用程序等證物，
      足證使用轉接機者為丁○○本人，並非所辯之遭被告設局轉接機所騙。
（八）綜右事證相互勾稽，已足證明丁○○係撥打0000000電話詐騙被害人乙○○機車之人，茲所應審究者乃丙○○之國民身分證是否係被告甲○○侵占，
      又冒丙○○名義委由全虹公司申請上開四支市內電話，即涉嫌行使偽造之市內
      電話裝機申請書之犯嫌是否為被告甲○○，苟非被告所為，其是否為該案共犯
      ？經查：
    １本件係警循0000000電話而查獲該電話係由全虹公司以丙○○名義申請
      裝設在臺北縣中和市○○路二七號四樓葉茂松經營之美容院宿舍內，由該美容
      院原員工丁○○使用，且查出以丙○○名義經由全虹公司職員簡志宏分別於八
      十五年五月十五日申請電話0000000、0000000及八十五年五月
      二十日申請0000000、0000000號電話，共四支電話（該四支電
      話之申請流程表見附表一）。證人丙○○於警訊稱：「身分證係以00000
      00與一自稱唐先生見面應徵工作，被騙身分證與五千元，該唐先生與丁○○
      身高體形都很像」等語（偵查卷第六頁、第二十頁反面），其於偵查、原審中
      雖又確認丁○○並非對其行騙之人，然亦證述未見過甲○○（偵查卷第一六五
      頁、第九四頁），足見對丙○○行騙者並非被告甚明。而全虹公司職員簡志宏
      證稱：「係公司職員林素燕將丙○○身分證交其向中華電信公司代為申請，其
      未曾見過丁○○、甲○○」（原審卷第四一頁）、「（庭程預購單一張）是陳
      文錦申請的，上面留000000000電話聯絡，這是上開的客戶」等語（
      偵查卷第一七九頁）。證人林素燕雖先證稱：「當時客戶出具陳文錦之身分證
      ，後來晚上拿丙○○之身分證來換，其未核對是否為本人，後來客戶留下00
      0000000號呼叫器號碼，由同事記載在全虹公司八十五年五月十三日產
      品預購單上」（見偵查卷第一一六頁），但於原審則詳稱：「（有無看過陳文
      錦證件？）沒有，是後來拿丙○○的證件」等語（原審卷第四一頁）。而簡志
      宏、林素燕均證稱「未見過被告丁○○、甲○○，亦不認識丙○○、陳文錦」
      等語（原審卷第四一頁），足證持丙○○身分證委請全虹公司代為申請本案四
      支市內電話之人並非被告甚明。
    ２而0000000、0000000既均裝機於臺北縣中和市○○路二七號四
      樓丁○○之宿舍，而用以詐騙被害人乙○○機車之0000000電話號碼又
      無「轉接」、「轉撥」或丁○○所辯無庸透過電信局即可直接轉接至其他地點
      之情事，且丁○○於本院調查時亦自承均有使用上開二支電話與友人通訊等語
      （見本院九十二年五月六日訊問筆錄），並有臺灣高等法院比對整理之通聯紀
      錄足憑，均詳如前述；檢察官所指本案四支電話均有撥打至被告持用之呼叫器
      及其宜蘭家中，固據提出通聯紀錄為憑，惟此僅足證明丁○○多次撥打電話予
      被告，不足以證明被告亦係使用該四支電話之犯嫌，更難以此擬制推認被告與
      他人共謀侵占丙○○國民身分證，並冒用丙○○名義申請本案四支市內電話。
    ３至於0000000電話固於八十五年七月四日晚間十時四十一分二十秒有撥
      打至（０三九）三三一八四五號被告宜蘭家中電話後隨即撥打被告持用之00
      0000000號呼叫器之紀錄，翌日即八十五年七月五日早上十時五十二分
      十秒亦有於撥打上開呼叫器後隨即於十時五十五分三秒撥打被告宜蘭家中電話
      情事，惟參諸丁○○知悉被告呼叫器號碼及宜蘭家中電話，有其當年之電話簿
      影本在卷可憑，是上開八十五年七月四日、五日之通聯紀錄，僅足證明丁○○
      撥打0000000電話欲與被告通訊聯絡，不足以證明被告於七月四日晚間
      在裝機地點即臺北縣中和市○○路二七號四樓丁○○宿舍過夜，蓋被告何須撥
      打電話至宜蘭家中後再撥打呼叫器給自己！其所辯應係他人急於尋找伊，始會
      密集撥打伊宜蘭家中電話及伊之呼叫器，該等通訊紀錄非伊撥打，並未在丁○○宿舍過戶等語，應非虛妄。檢察官以上開密集撥打之通聯紀錄為據，遽認0
      000000、0000000號二支電話之使用者應同為被告及丁○○二人
      ，尚嫌速斷。
（九）臺灣高等法院八十九年上更（一）字第五九七號丁○○偽造文書案件判決另認
      為000000000號呼叫器號碼係登記為被告之母親呂素英所有（偵查
      卷第七五頁中華電信公司函），且依呂素英所陳，為呂素英所使用（偵查卷第
      一一三頁反面），但被告於原審坦稱：「（是否你在使用？）唸高中時使用與
      母親聯絡方便，我媽也常收到，但打過去的不認識」（原審卷第二六頁），足
      見該呼叫器係登記為被告之母呂素英，但先後由呂素英、被告使用。而被告坦
      稱：「唸復興高工時附近係在景美木柵住過」等語（原審卷第二六頁），核與
      電話0000000、0000000裝機地之文山區○○路一五三巷五十弄
      三十號一樓，均為同一區域，是依上事證已知被告知悉並參與本件電話之申請
      。丁○○於原審供述：「大概八十五年五月間，我在中和路二七號服務的美
  容院宿舍內甲○○來找我聊天，我就順便辦電話，見過他四、五次，朋友介紹
      」（原審卷第二六反面），且證人即丁○○之助理蘇湘沂證述被告曾至丁○○
      宿舍（原審卷第五九頁），而依前開電話通聯紀錄已足證甲○○曾在丁○○宿
      舍過夜，而認被告所辯不足採信。惟查：
    １遍閱全卷並無事證足資證明被告案發時居住於0000000、000000
      0電話之裝機地點即臺北市○○區○○路一五三巷五十弄三十號一樓，而被告
      當時縱然住居於「景美地區」，與該二支電話之裝機地點為「同一區域」，惟
      此顯然並非適於認定被告侵占丙○○國民身分證後冒名申請市內電話此犯罪行
      為之積極證據，不足為斷罪之憑據，尚難執此推認被告知悉並參與本案電話之
      申請或有侵占丙○○國民身分證之行為。
    ２丁○○固然於本院證述：甲○○和我是在ＰＵＢ認識的，出去玩過約五次，我
      們交情還好，他說要申請電話，我請他順便幫我辦一支，他說他想把0000
      000電話裝在我美容院宿舍房間內，我不知道原因，當時沒想那麼多，就讓
      他裝了，他用轉接器把電話轉出去等語（見本院九十二年五月六日訊問筆錄）
      。惟0000000電話並無申請設定「轉接」功能，已如前述，丁○○所言
      顯然不實；且丁○○自承與被告交情非深，與被告又非同住宿舍之室友，竟未
      詢明原因即允被告裝機於其獨自居住之宿舍房間內，已悖常理；其偵訊時原供
      稱晚上兼差碰過甲○○一次，就互留電話，他說在電話公司工作，我才找他辦
      ，我們只見過一次面，第二次見面就交錢給他代辦等語（偵查卷第一四三頁）
      ，嗣於原審又改稱：大概八十五年五月間，我在中和路二七號服務的美容院宿
      舍內甲○○來找我聊天，我就順便辦電話，見過他四、五次，朋友介紹等語（
      原審卷第二六反面），其就與被告碰面之次數前後亦供述不一；參以丁○○確
      係訛騙被害人乙○○之人，已如前述，其為卸免刑責而諉罪被告，可以預見，
      本案既無其他任何積極證據足資佐證被告參與冒名申辦市內電話或侵占丙○○
      之國民身分證，自難專憑丁○○一人之供述，即遽入被告於罪。
    ３況查臺灣高等法院八十九年上更（一）字第五九七號判決固然認定被告與丁○○共同涉犯行使偽造私文書罪名，惟該判決經最高法院發回更審後，已由臺灣
      高等法院另以九十一年度上更（二）字第一０三五號判決改判丁○○詐欺罪名
      ，處有期徒刑三月，細繹卷附該判決內容，已未認定被告共同涉犯本案，併此
      敘明。
據上論斷，應依刑事訴訟法第四百三十六條、第三百零一條第一項，判決如主文。
本案經檢察官周治正到庭執行職務
中      華      民      國    九十二    年      六      月      六      日
                                    臺灣臺北地方法院刑事第四庭
                                        法  官  吳靜怡
右正本證明與原本無異。
如不服本判決，應於判決送達後十日內，向本院提出上訴狀。
                                        書記官  游秀珠
中      華      民      國    九十二    年      六      月      六      日
附表一：電話申請流程表（偵查卷第六八頁中華電信公司函）
                      代理
  電話號碼    用戶    申請人  申請時間  裝機地點與移機電話時間地點
0000000     丙○○  簡志宏  85/05/22  中和市○○路二七號四樓
  0000000     丙○○          85/07/20  北市○○○路○段二０五巷三九號B0
  0000000     丙○○          85/09/19  北市○○○路○段二０五巷三九號B1
                              85/09/25拆機
                              偵卷第一四九頁、第一五三頁
0000000     丙○○  簡志弘  85/05/20  中和市○○路二七號四樓
  0000000                     00/08/06  北市○○○路○段二０五巷三九號B1
                              85/09/25拆機
                              偵卷第一四九頁、第一五三頁
＊＊＊      ＊＊＊      ＊＊＊      ＊＊＊      ＊＊＊      ＊＊＊
附表二：電話打往000000000呼叫器與000000000電話（均登記為甲○○之母呂素英所
        有，偵卷第七六頁）之紀錄表
    電話    日期      打往000000000呼叫器次數與時間
、0000000 85/05/00  0     0000-0000
、0000000 85/06/00  0     0000-0000
、0000000 85/06/00  0     0000-0000
、0000000 85/06/00  0     0000-0000
、0000000 85/06/00  0     0000-0000
、0000000 85/06/00  0     0000-0000
、0000000 85/06/00  00    0000-0000
、0000000 85/06/00  0     0000-0000
、0000000 85/06/00  0     0000-0000
、0000000 85/06/00  0     0000-0000
、0000000 85/06/00  00    0000-0000
、0000000 85/06/00  0     0000-0000
、0000000 85/06/00  0     0000-0000
、0000000 85/06/00  0     0000-0000
、0000000 85/06/00  0     0000-0000
、0000000 85/06/00  0     0000-0000
、0000000 85/06/00  00    0000-0000
、0000000 85/06/00  0     0000-0000
、0000000 85/06/00  0     0000-0000
、0000000 85/06/00  0     0000-0000
、0000000 85/06/00  0     0000-0000
、0000000 85/06/00  0     0000-0000
、0000000 85/06/00  0     0000-0000
、0000000 85/06/00  0     0000-0000
、0000000 85/06/00  0     0000-0000
、0000000 85/06/00  0     0000-0000
、0000000 85/07/00  0     0000-0000
、0000000 85/07/00  0     0000-0000
＊＊＊      ＊＊＊      ＊＊＊      ＊＊＊
、0000000 85/07/00  0     0000-0000
、0000000 85/07/00  0     0000-0000
、0000000 85/07/00  0     0000-0000
、0000000 85/07/00  0     0000-0000
、0000000 85/07/00  0     0000-0000
＊＊＊      ＊＊＊      ＊＊＊      ＊＊＊
    電話    日期      打往0000000000電話次數與時間
、0000000 85/07/00  0     0000-0000   先打電話再打呼叫器000000000呼叫器
、0000000 85/07/00  00000-0000   先打呼叫器000000000再打電話
＊＊＊      ＊＊＊      ＊＊＊      ＊＊＊      ＊＊＊      ＊＊＊
附表三：電話0000000打往被告丁○○之朋友之紀錄表
、000000000甲○○：偵查卷第二九頁一通、第三十頁十通、第三一頁九通、第三
    二頁十通、第三三頁十八通、第三四頁七通、第三五頁四通、第三九頁九通、第
    四十頁六通、第四一頁十二通、第四二頁十八通、第四三頁二通、第四四頁七通
    、第四五頁九通、第四六頁三通。
、000000000 程俊：偵查卷第二九頁一通、第三十頁二通、第三一頁二通、第四一
    頁二通。
、000000000 林先生：偵查卷第二九頁十通、第三十頁四通、第三一頁二通、第三
    二頁一通、第三三頁五通、第四一頁二通。
、000000000 劉先生：偵查卷第二九頁一通、第三十頁一通、第三一頁一通、第三
    二頁一通。
、000000000 吳先生：偵查卷第二九頁二通、第三二頁二通、第三一頁一通、第三
    二頁一通。
、000000000小陳：偵查卷第二九頁二通、第三二頁三通。
、000000000黃小彬：偵查卷第二九頁一通、第三十頁二通。
、000000000陳先生：偵查卷第三十頁一通。
、000000000阿利：偵查卷第三十頁四通、第三三頁二通、第三四頁八通。
、0000000謝輔思：偵查卷第三一頁一通。
、000000000劉清祺：偵查卷第三一頁一通、第三二頁一通。
、000000000陳先生：偵查卷第三四頁六通。
、000000000林丸順：偵查卷第三四頁二通。
、000000000周小姐：偵查卷第四一頁一通、第四二頁一通。
、000000000小鐘：偵查卷第四三頁十通。
、000000000堯先生：偵查卷第四五頁六通、第四六頁二通、第四七頁十通。
、000000000白先生（可兒）：偵查卷第四五頁二通、第四六頁一通。
、000000000蔡先生：偵查卷第四六頁一通。
、000000000ＪＯＨＮＳＯＮ：偵查卷第四六頁一通。
＊＊＊      ＊＊＊      ＊＊＊      ＊＊＊      ＊＊＊      ＊＊＊
附表四：電話0000000打往被告丁○○之朋友之紀錄表
、000000000  甲○○：偵查卷第三七頁六通。
、000000000阿利：偵查卷第三七頁十三通。
、000000000陳先生：偵查卷第三七頁二通。
、331845甲○○：偵查卷第三七頁二通。
、000000000堯先生：偵查卷第四八頁一通。
、000000000王念祖：偵查卷第四八頁一通。
、000000000王念祖：偵查卷第三六頁一通、第三七頁四通。
、000000000李先生：偵查卷第三七頁二通、第四八頁二通。
＊＊＊      ＊＊＊      ＊＊＊      ＊＊＊      ＊＊＊      ＊＊＊


司法院資訊處製作；財團法人民間司法改革基金會備份。
